【裁判字號】    91,訴,1512
【裁判日期】    920111
【裁判案由】    家暴傷害等
【裁判全文】
臺灣桃園地方法院刑事判決                        九十一年度訴字第一五一二號
    公  訴  人  臺灣桃園地方法院檢察署檢察官
    被      告  丁○○  男  三.
    指定辯護人 本院公設辯護人 戊○○
右列被告因公共危險等案件，經檢察官提起公訴（九十一年度偵字第一七一五一號、
第一七三０一號、第一八二八０號），本院判決如左：
   主  文
丁○○服用酒類，不能安全駕駛動力交通工具而駕駛，處有期徒刑貳月。又傷害直血
親尊親屬之身體，處有期徒刑肆月；又放火燒燬現未有人所在之他人所有建築物，未
遂，處有期徒刑壹年拾月，應執行有期徒刑貳年貳月。
被訴毀損部分公訴不受理。
   事  實
一、丁○○前於民國八十二年間因偽造文書案件，經本院以八十二年度訴緝字第二七
    號判決有期徒刑五月確定，並於八十三年二月二十六日執行完畢，又於八十七年
    間因侵佔案件，經本院以八十七年度易字第一八四三號判決拘役四十日確定，嗣
    於八十七年十月二十五日執行完畢（均不構成累犯），詎不知悔改，自九十一年
    七月二十三日十八時許至同日十八時三十分止，在某不詳地點（起訴書誤載為桃
    園縣中壢市興仁里六鄰篤行五村三二號住處）飲用蔘茸酒半瓶後，已達不能安全
    駕駛機車等動力交通工具之程度時，竟仍騎乘車牌號碼ＳＬＥ─四二九號輕型機
    車，沿桃園縣楊梅鎮○○路由中壢往湖口方向行駛，嗣於同日十八時五十五分許
    ，行經中山路一四八號前，因丁○○突然緊急煞車，其後李慧如騎乘車牌號碼Ｒ
    ＪＴ─六０八號機車煞車不及，而追撞丁○○騎乘上開機車後方車牌，致甲○○
    及後載之陳柔安、以及另一名不詳姓名年籍之小孩連同機車均倒地，甲○○則受
    有右腳擦傷、陳柔安受有嘴唇擦傷等傷害（過失傷害部分均未據告訴）。嗣經警
    方到場處理，乃於當晚十九時十八分許，測得丁○○吐氣所含酒精濃度達每公升
    一點一六毫克，始知上情。
二、丁○○為乙○○之子，具有直系血親尊卑親屬之關係，復為家庭暴力防治法第三
    條第三款所定之家庭成員，於九十一年八月十九日二十一時許，在桃園縣楊梅鎮
    ○○里○鄰○○路三０九巷十七號乙○○之住處前，向乙○○索取金錢花用，遭
    乙○○拒絕後，竟基於普通傷害人身體之之犯意，撿拾地上之木條二支毆打乙○○之右手及右手臂，致乙○○受有右手臂刮傷、右手擦傷等傷害，嗣經乙○○之
    妻女胡己○○、丙○○合力將丁○○制止後，經乙○○報警而當場查獲，並扣得
    木條二支。
三、丁○○於九十一年九月十八日下午與乙○○因細故發生口角後，見乙○○、丙○○二人欲至乙○○所有位於桃園縣楊梅鎮○○里○○路一七八巷五十一號之和春
    牧場以鐵皮搭建之牛舍擠牛奶，竟心生不滿，又在該牛舍前面與乙○○爭吵，嗣
    將上開其平日居住之牛舍辦公室大門關上，不讓乙○○、丙○○二人進入該牛舍
    工作，乙○○、丙○○見無法進入該牛舍工作即作罷，欲返回住處，丁○○竟於
    同日十八時三十分許以打火機點燃報紙之方式，在該牛舍辦公室西南處引燃其內
    之木材及米糠等物，致該牛舍辦公室西南側之天花板、牆壁均因嚴重受熱、變色
    、起泡、剝落，辦公室東測及西側則受到火熱不等之燻燒，另其內擠牛奶、電力
    設備及生乳槽內生乳二千公斤等亦均遭受損，惟丁○○事先已將牛舍內其中一扇
    窗戶之鐵條鋸斷，並從該窗戶逃出，嗣乙○○發覺有煙自門縫竄出，隨即由丙○○緊急電告消防隊到場撲滅火勢，該牛舍辦公室始未遭燒燬，而丁○○則為警當
    場逮捕。
四、案經桃園縣警察局楊梅分局報告及乙○○訴由桃園縣警察局楊梅分局報告臺灣桃
    園地方法院檢察署檢察官偵查起訴。
    理  由
壹、有罪部分：
一、被訴酒醉駕車之公共危險罪部分：
（一）訊據被告丁○○對於在右揭時、地與證人甲○○騎乘之機車發生車禍之事實坦
      承不諱，惟矢口否認有何酒醉駕車之公共危險犯行，辯稱：當時伊將機車停在
      車禍發生之地點，並坐在機車上等其朋友「劉向輝」，因無聊所以先買好酒，
      在車禍地點喝蔘茸酒半瓶左右，伊當時並未騎車，是甲○○不注意前方狀況才
      撞到伊機車後方車牌云云，惟右揭事實，業經證人甲○○於警、偵訊指述綦詳
      ，復於本院調查時證稱：「（在九十一年七月二十三日楊梅鎮○○路一四八號
      發生何事？）發生車禍，我騎車牌ＲＪＴ六○八號機車載兩個小孩子，對方也
      騎壹台機車，我騎在後面，他在前面，他突然緊急煞車，我閃煞不及就擦撞到
      他機車後方，我就倒地，機車也倒地，小朋友也倒下去，他沒有跌倒，然後是
      路人幫忙叫警察，我有受傷，但是沒有告他過失傷害」、「（對被告說他那時
      候是停在路邊，你去撞他的有何意見？）不可能，那時候是下班時間，我們都
      在等同一個紅燈，我們都往前騎，過幾分鐘後，我才撞到他」等語（見本院九
      十一年十二月三十日訊問筆錄第二、三頁）明確，衡諸常情，證人甲○○與被
      告並不認識，彼此亦無怨隙，其因該車禍受傷亦未對被告提出過失傷害之告訴
      ，當無故意誣攀被告之理，且發生車禍後被告所有上開機車停放位置係在機慢
      車道之內側靠近快車道，其機車之車頭距快車道僅有一點二六公尺，此有桃園
      縣警察局道路交通事故調查報告表在卷可佐，若被告係在該處等朋友，豈有在
      機慢車道內側停車，自陷己身於危險之理？更何況當時正處下班之交通尖峰時
      刻，車輛往來頻繁，再被告對於其欲等待之朋友之詳細年籍資料均不清楚，均
      與常情有違，是被告辯稱當時並未騎車云云，實乃卸責之詞，不足採信。
（二）又被告於上開時、地酒後駕車發生車禍而為警查獲時，經測試呼氣酒精濃度值
      高達每公升一點一六毫克，被告為警訊問過程中有語無倫次意識模糊，注意力
      無法集中等情形，此均有酒精濃度測試表、刑法第一百八十五條之三案件測試
      觀察紀錄表及桃園縣警察局舉發違反道路交通管理事件通知單各一紙在卷可稽
      且被告為警帶回警局製作筆錄時亦一直胡言亂語，並將警局裡桌上無人所有之
      花瓶踢翻打破等情，亦據證人陳玠鴻即桃園縣楊梅分局楊梅派出所警員於檢察
      官偵訊時證稱：「（如何毀損？）他一直要離開，我們將他拷住，在牆上，辦
      公桌離他約五十公分許，他用腳把桌上的花瓶踢下去」、「（丁○○當時精神
      狀態？）蠻醉的，一直胡言亂語、亂罵」等語（見九十一年度偵字第一三六一
      五號偵查卷第一九頁反面、第二０頁正面）無訛。並有現場照片三張及桃園縣
      警察局楊梅分局楊梅派出所警員郭永男提出之報告書附卷可稽，復參照交通部
      運輸研究所七十九年八月對駕駛人行為之研究（酒醉駕車對駕駛行為之分析研
      究）指出，吐氣酒精含量每公升零點二五毫克等於血液中酒精濃度百分之零點
      零五（亦即每一百毫升血液中含五十毫克酒精)，而（一）血液中酒精濃度到
      達百分之零點零三至百分之零點零五時，對駕駛能力之影響為：多數駕駛人心
      境逐漸幻不定、視覺與反應靈敏性減弱、對速度及距離的判斷力差。對心理行
      為之影響為：觀察力逐漸欠缺、心情漸趨輕鬆、自信心增加、多話、精神狀態
      處於陶醉感。（二）血液中酒精濃度到達百分之零點零五至百分之零點零八時
      ，對駕駛能力之影響為：反應遲純、駕駛能力受損、遲而不決或決而不行。對
      心理行為之影響為：情緒鬆弛、感情與行為趨向誇張、肌肉不協調、精神處於
      興奮狀態。（三）血液中酒精濃度到達百分之零點零八至百分之零點一五時，
      對駕駛能力之影響為：判斷力嚴重受到影響、體能與精神協調受損、駕駛之體
      能困難增加。對心理行為之影響為：產生情緒異常現象、步伐不平穩、言語不
      清、反應惡劣、記憶及判斷力受損、精神處於錯亂狀態。（四）血液中酒精濃
      度超過百分之零點一五時，對駕駛人能力之影響為：視線搖晃、駕駛已進入恍
      惚狀態、判斷及理解遭到扭曲、駕駛不穩定。對心理行為之影響為：意識不明
      、嘔吐、站、走及講話困難、責任感喪失、精神處於麻醉狀態。（五）血液中
      酒精濃度超過百分之零點五時，對駕駛人能力之影響為：無法開車。對心理行
      為影響為：爛醉如泥、失去知覺可能致死、精神處於昏睡狀態。本件被告吐氣
      所含酒精濃度達每公升一點一六毫克，經換算結果相當於血液中酒精濃度為百
      分之零點二三二，依據上開說明，被告之視線搖晃、駕駛已進入恍惚狀態、判
      斷及理解遭到扭曲、駕駛不穩定、意識不明、嘔吐、站、走及講話困難、責任
      感喪失、精神處於麻醉狀態等情況，以及被告於騎車時突然緊急煞車，致後方
      騎乘機車之甲○○煞車不及，撞及被告騎乘機車後方車牌，發生車禍等情觀之
      ，被告顯然已達不能安全駕駛動力交通工具之程度，本件事證已臻明確，被告
      此部分之犯行洵堪認定，應依法論科。
二、被訴傷害直系血親尊親屬罪部分：
（一）訊據被告丁○○矢口否認上開傷害罪行，辯稱：伊經過伊父親乙○○上開住處
      ，係告訴乙○○其出庭打官司之事，並沒有為了要錢的事而毆打乙○○，亦不
      知乙○○為何會受傷云云，惟右揭事實，業據告訴人乙○○即被告之父親於警
      、偵訊及本院調查、審理時指述詳確，核與證人丙○○即被告之妹妹於偵訊時
      證稱：「（有看見丁○○打乙○○？）有的，他敲門後，我出來看，他就向我
      爸爸要錢，我爸說你為何又來要錢，我媽也罵他，他拿出棍子要激我爸爸打他
      ，我爸不理他，他就拿棍子打我爸爸，我也有被打傷，但我不告他」，以及證
      人胡己○○即被告之母親於偵訊時證稱：「我看到他拿棍子打乙○○，心裡很
      難過」等語（均見九十一年度偵字第一七一五一號偵查卷第二七頁正面）相符
      ，且被告持木棍毆打告訴人之右手及右手臂，致告訴人受有如事實欄所示之傷
      害，亦有卷附之怡仁綜合醫院九十一年八月十九日診斷證明書及扣案之木棍兩
      支可稽，是告訴人遭被告毆打受傷之事實，應堪採信。
（二）至被告辯稱當時僅係向告訴人陳述其打官司之事，並不知道告訴人何以受傷云
      云，惟查，被告與告訴人若當時均未發生任何衝突，何以告訴人好端端地受有
      如事實欄所示之傷害？又告訴人為被告之父親，有卷附法務部戶政連結系統全
      戶戶籍資料在卷可佐，若非確遭被告毆打，豈有故意誣陷自己親生兒子之理，
      且證人胡己○○、丙○○分別為被告之母親及妹妹，亦為相同之證述，若非被
      告確有毆打其父親，且其等均在場親眼目睹，如此至親之家人實難認有故為偽
      證之情事，足見被告確係因向告訴人索討金錢未果，憤而持木棍毆打告訴人成
      傷，被告空言否認傷害犯行，不足採信。本件事證明確，被告犯行堪以認定，
      應依法論科。
三、被訴放火罪部分：
（一）訊據被告丁○○固坦承於上揭時、地因與其父親乙○○發生爭吵，而在其本身
      居住之地方以打火機點燃報紙，致發生火災等情不諱，惟辯稱：那裡是伊住的
      房間，當時要燒報紙驅趕蚊子，不小心燒到旁邊的雜物云云，惟右揭事實，業
      經告訴人乙○○於警訊及本院調查時指述綦詳，核與證人丙○○於本院調查時
      證述：「（九一年九月十八日發生何事？）就是被告不讓我們進去擠牛奶，也
      不知道為什麼他不讓我們進去。因為他常常來要錢。後來我們就走了，我有看
      到被告點燃報紙從門縫那邊塞出來，所以我知道他在點燃報紙。牛舍平常沒有
      人在那邊住，牛舍是獨立的一間，隔了約五十公尺才有一戶人家。後來我就報
      警。被告是先將鐵條剪斷，從那邊出來，被告是預謀的。因為門窗之鐵條被被
      告剪斷，被告就是不擇手段的要錢」等語（見本院九十一年十一月十三日訊問
      筆錄第六頁）相符，並有現場照片六張以及告訴人提出之損毀表一紙在卷可佐
      ，且證人陳隆泉即桃園縣警察局楊梅分局楊梅派出所警員於本院調查時證稱：
      「（有無發現牛舍窗戶有何異狀？）窗戶之鐵窗被鋸斷。是被害人跟我講說被
      告鋸斷後從那邊跑出來」等語（見本院九十一年十二月三十日訊問筆錄第四頁
      ）明確，足見被告係先將牛舍辦公室其中一扇窗戶之鐵窗鋸斷後，預留逃生管
      道後，再點燃報紙放火致生本件火災，若被告為驅趕蚊子才燒報紙，何以先將
      窗戶之鐵窗鋸斷？被告所辯顯違常情，又被告於警訊時並未辯稱燒報紙係為驅
      趕蚊子，於內勤檢察官初次訊問時亦坦承放火燒上開牛舍辦公室，亦未辯稱係
      為驅趕蚊子（見九十一年度偵字第一七三０一號偵查卷第一六頁正面），繼於
      檢察官聲請羈押訊問時則辯稱當時是在燒垃圾（見本院九十一年度聲羈字第三
      九一號卷第四頁反面），是被告於本院調查、審理時改稱燒報紙係為驅趕蚊子
      云云，前後供述不一，自難採信。
（二）又上開火災發生之原因經桃園縣消防局楊梅分隊人員至火災現場勘查，辦公室
      有受熱不等程度之燒損，辦公室東側及北側僅受火熱不等之燻燒，辦公室西南
      側內部物品被火嚴重燒燬、碳化、燒細、燒失，天花板及牆壁亦嚴重受熱、變
      色、起泡、剝落研判認為：「勘查起火處物品為木板、穀殼、雜物，未發現有
      任何引火物，研判上述物品若未施以外來火源，不會引火燃燒。故起火原因不
      排除人為因素（使用明火）引火之可能性」，此有桃園縣消防局九十一年十月
      九日桃消調字第０九一００一九七五七號函暨所附桃園縣消防局火災原因調查
      報告表附卷可稽，又依偵查卷內之現場及蒐證照片觀之，木板、雜物堆積在辦
      公室西南側靠近牆壁處，而非置於辦公室正中間，且已延燒至牆壁、屋頂等房
      屋結構，足見火勢係由內往外燒，自足證明被告有右揭縱火行為，且其目的在
      燒燬當時未有人居住之建築物，而非燒垃圾或雜物，是被告供稱係以打火機燃
      燒報紙引起火災等語，應堪採信。本件事證明確，被告上開犯行洵堪認定，應
      依法論科。
四、核被告丁○○於犯罪事實欄一所為，係犯刑法第一百八十五條之三服用酒類，不
    能安全駕駛動力交通工具而駕駛罪。犯罪事實欄二之部分，被告係犯刑法第二百
    七十七條第一項之普通傷害罪，係屬家庭暴力防治法第二條第二項之家庭暴力罪
    ，又因告訴人為其直系血親尊親屬，業據被告及告訴人分別供明在卷，並有法務
    部戶政連結系統全戶戶籍資料在卷可佐，並應依刑法第二百八十條之規定加重其
    刑。犯罪事實欄三之部分，被告放火所燒之牛舍辦公室平日僅有其一人居住其內
    ，業據被告於檢察官偵訊供稱：「（燒毀的地方平日是你居住？）對，我在裡面
    睡覺．．．。」等語（見九十一年度偵字第一七三０一號偵查卷第一六頁正面）
    明確，核與告訴人乙○○於本院調查時陳稱：「被告實際上是住在牛舍那邊，就
    是九月十八日被告放火燒的地方」等語（見本院九十一年十一月十三日訊問筆錄
    第四頁）相符，且該牛舍辦公室為告訴人所興建，亦經告訴人於本院調查時陳稱
    無訛（見本院九十一年十二月九日訊問筆錄第二頁），是上開牛舍辦公室雖係被
    告居住之地方，惟刑法第一百七十三條第一項之放火罪，係以放火燒燬之住宅或
    建築物等現既供人使用或有人所在，依通常情形往往因放火結果遭受意外之危害
    ，為保護公共安全起見，特為加重處刑之規定。故該條項所稱之人，當然係指放
    火人犯以外之人而言，如果前項住宅或建築物，即為放火人犯自行使用或祇有該
    犯在內，則其使用或所在之人，已明知放火行為並不致遭受何種意外危害，自不
    能適用該條項處斷（最高法院二十八年上字第三二一八號判例參照），而被告已
    著手放火燒燬該牛舍辦公室之行為，然僅該牛舍辦公室西南側之天花板、牆壁因
    嚴重受熱、變色、起泡、剝落，辦公室東側及西側則受到火熱不等之燻燒，另其
    內擠牛奶、電力設備及生乳槽內生乳二千公斤等受損，該牛舍辦公室尚未達喪失
    效用之損壞程度，因未生燒燬之結果，故核被告此部分所為，係犯刑法第一百七
    十四條第四項、第一項後段之放火燒毀現未有人所在之他人所有建築物未遂罪，
    其已著手於犯罪行為之實行而不遂，依同法第二十六條前段規定減輕其刑，公訴
    意旨認被告所犯係刑法第一百七十三條第一項、第三項之罪，尚有未洽，惟起訴
    事實相同，爰依刑事訴訟法第三百條規定，變更起訴法條，附此敘明。被告所犯
    上開酒醉駕車之公共危險罪、傷害直系血親尊親屬罪及放火燒毀現未有人所在之
    他人所有建築物未遂罪間，犯意各別，罪名有異，應予分論併罰。爰審酌被告丁○○之素行、為警查獲時吐氣所含酒精之濃度，正值壯年不思努力工作，仍向告
    訴人索錢未果，竟持木條毆打告訴人受傷，告訴人之傷勢尚非嚴重，又因細故即
    欲放火燒燬其父親工作之場所，危害不輕，且犯後否認犯行、毫無悔意、態度不
    佳等一切情狀，分別量處如主文所示之刑，並依法定其應執行刑。至扣案之木條
    二支固係被告持以毆打告訴人之犯罪所用之物，惟非被告所有，另扣案之鐮刀一
    把並非被告犯罪之物，亦非被告所有，業經被告陳明在卷，並無證據足資證明為
    被告所有，且上開木條二支、鐮刀一把亦均非違禁物，自不得宣告沒收，公訴人
    一併聲請宣告沒收該木條二支，容有誤會，併此敘明。
五、至於公訴意旨認為被告丁○○亦有毆傷告訴人乙○○之左手，致其左手中指裂傷
    云云，惟訊據被告堅詞否認有毆打告訴人左手之情事，且告訴人於本院調查時亦
    自承：「左手指不是被告打傷的」等語（見本院九十一年十一月十三日訊問筆錄
    第四頁）明確，是告訴人之左手指裂傷固有前開診斷證明書可稽，惟告訴人上開
    傷害並無法證明係被告所為，然此部分與前開經論罪科刑之傷害部分係屬單純一
    罪關係，爰不另為無罪之諭知。
六、公訴意旨另以被告丁○○，於九十一年八月十九日，在桃園縣楊梅鎮○○里○鄰
    ○○路三０九巷十七號告訴人乙○○之住處前，向告訴人乙○○索取金錢花用未
    果，竟向告訴人乙○○嚇稱：不給我錢，就給你死等加害生命之恐嚇言詞，因認
    被告上開所為係犯刑法第三百零五條之恐嚇危害安全罪等語，而公訴人認被告涉
    有前開恐嚇犯行，係以告訴人之指訴及證人丙○○之證述，為其主要之論據。訊
    據被告堅詞否認有何公訴人所指恐嚇犯行，辯稱伊只是跟乙○○吵架而已，並未
    恐嚇他等語，而證人胡己○○於本院調查時證稱：「（被告有無向告訴人乙○○
    說恐嚇的話？）他就是要拿錢，我沒有聽清楚他說什麼話」等語，核與證人丙○○於本院調查時證述：「．．．。當時我沒有聽到很清楚，因為之前被告都有恐
    嚇我父親，都是要錢，我爸爸不給他，他就會開始鬧。．．．」（見本院九十一
    年十一月三日訊問筆錄第五頁、第六頁）等語，足見證人胡己○○、丙○○之上
    開證述均無法證明被告當時有向告訴人恐嚇，至於證人丙○○於偵訊時固證稱：
    「他要錢，若不給他就說要打乙○○」等語，應係被告之前曾多次向告訴人乙○○索討金錢未果，多次對告訴人嚇稱上開言詞，證人丙○○將之前之聽聞誤以為
    被告當時亦有說上開恐嚇之言詞，自應以證人丙○○於本院之證述較為可採，又
    告訴人提出錄音帶欲證實被告確有對伊恐嚇，惟上開錄音帶經本院勘驗結果被告
    與告訴人爭執之整個過程中並未明確聽到被告向告訴人稱：若不給錢，就給你死
    等加害生命之恐嚇言詞，此有勘驗筆錄附卷可證，且告訴人於本院審理時亦陳稱
    ：「．．．。他講說要給我去死的話沒有錄到。．．．」等語（見本院九十二年
一月二十八日審判筆錄第一０頁），則告訴人提出之錄音帶無法作為被告不利之
    認定，是本件自難僅憑告訴人之單一指述，遽認被告有公訴人所指之恐嚇犯行，
    公訴人亦未能再行舉出任何證據證明被告此部分之犯罪。此外，本院亦查無其他
    證據足資證明被告確涉有公訴人所指之恐嚇犯行，是此部分即屬不能證明被告犯
    罪，就被告被訴恐嚇部分，本應諭知被告無罪之判決，惟公訴人認此部分與前開
    被告所犯傷害直系血親尊親屬罪部分，有方法、目的之牽連關係，為裁判上之一
    罪，爰不另為無罪之諭知。
貳、公訴不受理部分：
一、按告訴乃論之罪，告訴人於第一審辯論終結前得撤回其告訴，又告訴經撤回者，
    法院應諭知不受理之判決，刑事訴訟法第二百三十八條第一項、第三百零三條第
    三款定有明文。
二、本件公訴意旨認被告丁○○於九十一年八月十九日，持磚頭毀損告訴人即其父親
    乙○○所有位於桃園縣楊梅鎮○○路三０九巷十五號住處大門門把，認被告涉犯
    刑法第三百五十四條毀損罪嫌。惟查此項罪名依同法第三百五十七條之規定，須
    告訴乃論。茲據告訴人於本院審理時對被告撤回此部分之告訴（見本院九十二年
    一月二十八日審判筆錄第十頁），依照前開法條之規定，本件被告被訴毀損罪部
    分，自應為公訴不受理之判決。
據上論斷，應依刑事訴訟法第二百九十九條第一項前段、第三百條、第三百零三條第
三款，刑法第一百八十五條之三、第二百七十七條第一項、第二百八十條、第一百七
十四條第四項、第一項、第二十六條前段、第五十一條第五款，罰金罰鍰提高標準條
例第一條前段，判決如主文。
本案經檢察官錢明婉到庭執行職務。
中        華        民        國     九十二    年    一    月    十一   日
                                臺灣桃園地方法院刑事第二庭
                                    審判長法  官   徐培元
                                          法  官   曾正耀
                                          法  官   許乃文
右正本證明與原本無異。
如不服本判決，應於判決送達後十日內向本院提出上訴狀( 應附繕本 )，上訴於
臺灣高等法院。
                                          書記官   王曉雁
中        華        民        國     九十二    年   二   月    二十    日
附錄本件論罪科刑法條：
中華民國刑法第一百七十四條
 (放火失火燒燬非現住建築物及交通工具罪)
放火燒燬現非供人使用之他人所有住宅或現未有人所在之他人所有建築物
、礦坑、火車、電車或其他供水、陸、空公眾運輸之舟、車、航空機者，
處三年以上十年以下有期徒刑。
放火燒燬前項之自己所有物，致生公共危險者，處六月以上五年以下有期
徒刑。
失火燒燬第一項之物者，處六月以下有期徒刑、拘禁或三百元以下罰金。
失火燒燬前項之物，致生公共危險者，亦同。
第一項之未遂犯罰之。
刑法第一百七十四條第一項、第一百八十五條之三、第二百七十七條第一項、第二百
八十條。
中華民國刑法第一百八十五條之三
服用毒品、麻醉藥品、酒類或其他相類之物，不能安全駕駛動力交通工具
而駕駛者，處一年以下有期徒刑、拘役或三萬元以下罰金。
中華民國刑法第二百七十七條
 (普通傷害罪)
傷害人之身體或健康者，處三年以下有期徒刑、拘役或一千元以下罰金。
犯前項之罪因而致人於死者，處無期徒刑或七年以上有期徒刑；致重傷者
，處三年以上十年以下有期徒刑。
中華民國刑法第二百八十條
 (傷害直系血親尊親屬罪)
對於直系血親尊親屬，犯第二百七十七條或第二百七十八條之罪者，加重
其刑至二分之一。


司法院資訊處製作；財團法人民間司法改革基金會備份。
